Minutes et répertoires du notaire Pierre Louis LAIDEGUIVE, janvier 1761 - décembre 1770 (étude XXIII)
Archives nationales
- Minutes de Pierre Louis LAIDEGUIVE, janvier 1761 - décembre 1770; MC/ET/XXIII/636 - MC/ET/XXIII/744
  - Minutes. 1761, octobre - décembre, octobre - décembre 1761; MC/ET/XXIII/641
    - Succession, transaction., 7 octobre 1761; MC/ET/XXIII/641
      Nom, qualité: (M.) Arnauld de Pomponne, Nicolas Simon (marquis, Pomponne), Pomponne.
    - Obligation., 8 octobre 1761; MC/ET/XXIII/641
      Nom, qualité: (Mme ou Mlle) Obrien, Marguerite Josephe.
      Nom, qualité: (M.) Obrien de Lismore, Daniel (comte, Lismore), Lismore.
      Profession: colonel (ancien).
      Nom, qualité: (M.) Noel, Joseph Louis.
      Profession: avocat en parlement, secrétaire prive, Paris.
      Relations: au service de l'intervenant 4.
      Nom, qualité: (M.) Cardinal D' York
    - Quittance., 8 octobre 1761; MC/ET/XXIII/641
      Nom, qualité: (Mme ou Mlle) Huvino de Bourghelle, Marie Francoise Henriette.
      Domicile: Azerat (Dordogne) chateau.
      Nom, qualité: (M.) Magontier de Laubanie, Jean (marquis, Azerat), Azerat (Dordogne).
      Nom, qualité: (M.) Lubersac de, Jean Louis (comte).
      Profession: sous-lieutenant aux gardes francaise
    - Rente, constitution., 9 octobre 1761; MC/ET/XXIII/641
      Profession: sous-lieutenant aux gardes francaises.
      Nom, qualité: (Mme ou Mlle) Huvino de Bourghelle, Francoise Henriette.
      Domicile: Azerat (Dordogne) chateau
    - Procuration acte, dépôt., 9 octobre 1761; MC/ET/XXIII/641
      Nom, qualité: (Mme ou Mlle) Gaillard de La Bouexiere, Catherine.
      Nom, qualité: (M.) Debagneux (bourgeois, Paris), Paris
    - Bail, maison, jardin, Saint-Mammes (Seine-et-Marne)., 11 octobre 1761; MC/ET/XXIII/641
      Nom, qualité: (M.) Tartivot, Jacques.
      Profession: marchand, Dormelles (Seine-et-Marne).
      Domicile: Dormelles (Seine-et-Marne).
      Nom, qualité: (M.) Huet de Borgny, Pierre (bourgeois, Paris), Paris.
    - Mariage., 11 octobre 1761; MC/ET/XXIII/641
      Nom, qualité: (M.) Larceneux, Jacques.
      Profession: trésorier du prince de soubise, Paris.
      Domicile: Paris (Paris) paroisse Saint-Jean-en-Greve,hotel de Soubise.
      Nom, qualité: (M.) Larceneux, Hubert.
      Nom, qualité: (Mme ou Mlle) Dubois, Charlotte Angelique.
      Nom, qualité: (M.) Dubois, Pierre Simon (bourgeois, Arras), Arras (Pas-de-Calais).
    - Acte de décès, dépôt., 11 octobre 1761; MC/ET/XXIII/641
      Nom, qualité: (Mme ou Mlle) Albert de Luynes D', Charlotte Melanie.
      Profession: religieuse benedictine, prieure, Amilly (Loiret), Couvent Notre-Dame-des-Anges.
      Nom, qualité: (M.) Albert D', Honore Charles (duc, Montfort), Montfort.
      Profession: capitaine lieutenant des chevau-legers
    - Bail, maison, jardin, Saint-Mammes (Seine-et-Marne)., 12 octobre 1761; MC/ET/XXIII/641
    - Procuration rente publique, dépôt., 12 octobre 1761; MC/ET/XXIII/641
      Nom, qualité: (Mme ou Mlle) Calemard, Anne.
      Domicile: Clermont-Ferrand (Puy-de-Dôme).
      Nom, qualité: (M.) Leblanc, Francois Gabriel (bourgeois, Paris), Paris
    - Succession, transaction., 12 octobre 1761; MC/ET/XXIII/641
      Nom, qualité: (Mme ou Mlle) Walon, Catherine.
      Relations: sœur de l'intervenant 2.
      Nom, qualité: (M.) Walon, Jean Baptiste.
    - Consentement., 13 octobre 1761; MC/ET/XXIII/641
      Nom, qualité: (M.) Petit, Pierre (bourgeois).
      Domicile: Saint-Denis (Val-d'Oise).
      Nom, qualité: (M.) Depardieu, Louis Francois Joseph (comte, Avremenil), Avremenil
    - Inventaire après décès, (folios 46)., 13 octobre 1761; MC/ET/XXIII/641
      Nom, qualité: (M.) Saisseval Feuquieres de, Claude Jean Baptiste (comte, Saisseval), Saisseval.
    - Quittance de rachat, remboursement du cautionnement de controleur gener, Nantes (Loire-Atlantique)., 14 octobre 1761; MC/ET/XXIII/641
      Nom, qualité: (M.) Guerton, Jean Jacques Nicolas.
      Nom, qualité: (M.) Colin de Saint-Marc.
      Profession: receveur general des fermes
      quittance; cautionnement
    - Vente, maison, Saint-Germain-en-Laye (Yvelines)., 14 octobre 1761; MC/ET/XXIII/641
      Nom, qualité: (M.) Carre, Francois.
      Profession: horloger, Paris.
      Domicile: Paris (Paris) paroisse Saint-Medard.
      Nom, qualité: (M.) Pouret Dit Lalouette, Rene.
      Profession: lieutenant des perruquiers, Metz (Moselle).
    - Procuration acte, dépôt., 14 octobre 1761; MC/ET/XXIII/641
      Profession: directeur general des fermes du roi, Tours (Indre-et-Loire).
      Domicile: Tours (Indre-et-Loire).
      Nom, qualité: (Mme ou Mlle) Montel, Francoise.
    - Quittance de rachat, remboursement du cautionnement de directeur des fe, Tours (Indre-et-Loire)., 14 octobre 1761; MC/ET/XXIII/641
      Profession: directeur des fermes (ancien), Tours (Indre-et-Loire).
    - Succession, quittance., 15 octobre 1761; MC/ET/XXIII/641
      Nom, qualité: (M.) Gaillard de La Bouexiere, Jean.
    - Notoriété, prenom., 15 octobre 1761; MC/ET/XXIII/641
      Profession: conseiller d'etat, abbe commendataire, Paris
    - Quittance., 16 octobre 1761; MC/ET/XXIII/641
      Nom, qualité: (M.) Vandeberque, Claude Michel (écuyer).
      Domicile: Orleans (Loiret).
      Nom, qualité: (M.) Albert D' Ally D' (duc, Chaulnes), Chaulnes.
    - Dépôt d'espèces., 16 octobre 1761; MC/ET/XXIII/641
      Nom, qualité: (M.) Besnard, Nicolas.
      Profession: corroyeur (marchand), Rouen (Seine-Maritime).
    - Obligation., 18 octobre 1761; MC/ET/XXIII/641
      Nom, qualité: (M.) Bouille de, Nicolas (comte, Lyon), Lyon.
      Profession: eveque, Autun (Saône-et-Loire).
      Domicile: Autun (Saône-et-Loire).
    - Succession, convention, quittance., 18 octobre 1761; MC/ET/XXIII/641
      Nom, qualité: (Mme ou Mlle) Ferrand, Marie Francoise.
      Nom, qualité: (M.) Montboissier de Beaufort de Canillac de, Denis Michel (marquis, Pont-du-Chateau), Pont-du-Chateau (Puy-de-Dôme)
    - Mainlevée., 19 octobre 1761; MC/ET/XXIII/641
    - Procuration rente publique, dépôt., 20 octobre 1761; MC/ET/XXIII/641
      Nom, qualité: (M.) Le Rahier Desbordes de Champotran, Francois.
      Profession: officier des mousquetaires de la garde du roi.
      Domicile: Vaudoy (Seine-et-Marne) chateau de Champotran.
      Nom, qualité: (M.) Le Rahier de Courcelles, Jacques Philippe.
      Profession: mousquetaire de la garde du roi.
      Domicile: Rozoy (Seine-et-Marne).
      Nom, qualité: (Mme ou Mlle) Le Rahier Desbordes, Marie Anne.
    - Mariage., 20 octobre 1761; MC/ET/XXIII/641
      Nom, qualité: (M.) Baradan, Barthelemy.
      Profession: chirurgien (garcon), Paris.
      Nom, qualité: (M.) Baradan, Jean.
      Profession: commis des fermes.
      Nom, qualité: (Mme ou Mlle) Courtin, Agnes Rose.
      Profession: lingere (apprentie), Paris.
      Domicile: Paris (Paris) paroisse Saint-Jacques-de-la-Boucherie.
      Nom, qualité: (M.) Courtin, Louis Julien.
      Profession: huissier du chapitre de notre-dame, Paris
    - Procuration rente publique, dépôt., 26 octobre 1761; MC/ET/XXIII/641
      Nom, qualité: (Mme ou Mlle) Lalan Kercadio de Rochefort de, Therese.
      Domicile: Joue-les-Tours (Indre-et-Loire).
    - Donation., 27 octobre 1761; MC/ET/XXIII/641
    - Succession, mainlevée., 30 octobre 1761; MC/ET/XXIII/641
      Nom, qualité: (M.) Belle-Isle de (duc).
    - Donation., 3 novembre 1761; MC/ET/XXIII/641
      Nom, qualité: (M.) Tonnelier, Jean Nicolas.
      Profession: maitre d'hotel, Paris.
    - Mariage., 3 novembre 1761; MC/ET/XXIII/641
      Nom, qualité: (M.) Laporte, Adrien.
      Profession: chef d'office, Paris.
      Domicile: Paris (Paris) paroisse Saint-Sulpice,hotel de Mazarin.
      Nom, qualité: (M.) Laporte, Pierre.
      Profession: laboureur, Neuvillette (Somme).
      Nom, qualité: (Mme ou Mlle) Rumeau, Rose Francoise Hyacinthe.
      Nom, qualité: (M.) Rumeau, Etienne.
    - Succession, consentement., 4 novembre 1761; MC/ET/XXIII/641
    - Succession, procuration acte., 4 novembre 1761; MC/ET/XXIII/641
      Nom, qualité: (M.) Saisseval Feuqueres de, Claude Jean Baptiste (comte, Saisseval), Saisseval.
    - Testament, dépôt., 4 novembre 1761; MC/ET/XXIII/641
      Nom, qualité: (M.) La Fontaine, Jean Baptiste.
      Profession: sellier du roi
    - Succession, mainlevée., 5 novembre 1761; MC/ET/XXIII/641
      Nom, qualité: (Mme ou Mlle) Dubois de Fienne Olivier de Leuville, Charlotte Louise.
    - Vente, coupe de bois, Enghien-les-Bains (Val-d'Oise)., 8 novembre 1761; MC/ET/XXIII/641
      Nom, qualité: (M.) Rochechouart de Mortemart de, Jean Victor (duc, Mortemart), Mortemart.
      Nom, qualité: (M.) Sainte-Beuve, Pierre.
      Profession: fermier agriculteur, Chauvry (Val-d'Oise).
      Domicile: Chauvry (Val-d'Oise).
      Nom, qualité: (M.) Michel, Jean.
      Profession: marchand de bois, Saint-Brice-sous-Foret (Val-d'Oise).
      Domicile: Saint-Brice-sous-Foret (Val-d'Oise)
    - Vente, coupe de bois, Enghien-les-Bains (Val-d'Oise)., 8 novembre 1761; MC/ET/XXIII/641
    - Vente, coupe de bois, Enghien-les-Bains (Val-d'Oise)., 8 novembre 1761; MC/ET/XXIII/641
      Nom, qualité: (M.) Barthelemi, Bonjean.
      Profession: marchand, Taverny (Val-d'Oise).
      Domicile: Taverny (Val-d'Oise).
      Nom, qualité: (M.) Ramponeaux, Jean.
      Domicile: Taverny (Val-d'Oise)
    - Succession, quittance., 10 novembre 1761; MC/ET/XXIII/641
      Nom, qualité: (M.) Delaunay, Eutache Hiacinthe.
      Profession: epicier apothicaire (marchand), Mantes-la-Jolie (Yvelines).
      Domicile: Mantes-la-Jolie (Yvelines)
    - Procuration rente publique., 10 novembre 1761; MC/ET/XXIII/641
      Nom, qualité: (M.) Sabran de Nicolay de, Joseph (marquis, Nicolay), Nicolay.
      Nom, qualité: (M.) David, Jean Etienne (bourgeois, Paris), Paris
    - Quittance., 13 novembre 1761; MC/ET/XXIII/641
      Nom, qualité: (M.) Daireau, Francois Pierre.
      Profession: docteur en theologie, principal de college, Paris, College des Gracins.
      Nom, qualité: (M.) Noailles de, Jean Paul Francois.
      Profession: capitaine des chasses de Saint-germain-en-laye, Saint-Germain-en-Laye (Yvelines).
    - Procuration acte, dépôt., 13 novembre 1761; MC/ET/XXIII/641
      Nom, qualité: (M.) Boucault, Jacques Philippe (écuyer).
      Nom, qualité: (M.) Parat de Montgeron, Jerome Louis (écuyer).
      Profession: receveur general des finances, Nancy (Meurthe-et-Moselle).
      Domicile: Paris (Paris) Par. Notre-Dame-de-Bonne-Nouvelle
    - Succession, transaction., 13 novembre 1761; MC/ET/XXIII/641
      Nom, qualité: (M.) Poncelet, Laurent.
      Profession: marechal-ferrant, Mareuil-les-Meaux (Seine-et-Marne).
      Domicile: Mareuil-les-Meaux (Seine-et-Marne)
    - Vente, terrain, Paris (Paris) Barriere de Babylone (hors De)., 14 novembre 1761; MC/ET/XXIII/641
      Nom, qualité: (M.) Gontault de Biron de, Louis Antoine (duc, Biron), Biron.
    - Rente, constitution., 16 novembre 1761; MC/ET/XXIII/641
      Nom, qualité: (M.) Leseneschal de Riviere, Jacques Armand (écuyer).
    - Rente, constitution., 16 novembre 1761; MC/ET/XXIII/641
      Nom, qualité: (Mme ou Mlle) Leseneschal, Anne Rose.
      Domicile: Amiens (Somme)
    - Déclaration de cens, titre nouvel, maison, terre (piece), Seures (Hauts-de-Seine)., 16 novembre 1761; MC/ET/XXIII/641
      Nom: Domaine Du Roi
    - Notoriété, prenom., 16 novembre 1761; MC/ET/XXIII/641
      Nom, qualité: (Mme ou Mlle) Salaberry de, Anne Charlotte (marquise, Vernouillet), Vernouillet
    - Dépôt de pièces, acte de décès., 20 novembre 1761; MC/ET/XXIII/641
      Nom, qualité: (M.) Obrien, Daniel (comte, Lismore), Lismore.
    - Rente sur le clergé, quittance de rachat, subrogation, emission 1760., 22 novembre 1761; MC/ET/XXIII/641
      Nom, qualité: (Mme ou Mlle) Beauvau de, Gabrielle Elisabeth.
      Nom, qualité: (M.) Depardieu D' Avremesnil, Louis Francois Joseph (comte).
      Profession: inspecteur des cotes de haute normandie.
      Domicile: Avremesnil (Seine-Maritime).
      Nom, qualité: (Mme ou Mlle) Gaudin, Marie Jeanne.
      Domicile: Paris (Paris) paroisse Saint-Germain-le-Vieux.
      Relations: subrogé(e) de l'intervenant 1
    - Mainlevée., 22 novembre 1761; MC/ET/XXIII/641
      Nom, qualité: (M.) Geslain de Saint-Martin, Andre Francois.
      Profession: officier des mousquetaires (ancien).
      Nom, qualité: (Mme ou Mlle) Geslain de Saint-Martin, Angelique Therese.
      Profession: religieuse novice.
      Domicile: Paris (Paris) paroisse Saint-Sulpice,couvent de la Visitation.
      Relations: fille de l'intervenant 1
    - Donation., 23 novembre 1761; MC/ET/XXIII/641
      Nom, qualité: (Mme ou Mlle) Lamoureulx de La Javelliere, Marie Sebastienne.
      Domicile: Boulogne-la-Grasse (Oise) chateau de Bains.
      Nom, qualité: (M.) Favier Lancry de, Charles Cesar (écuyer).
      Profession: capitaine de dragons (ancien).
      Nom, qualité: (Mme ou Mlle) Lamoureulx de La Javelliere, Genevieve.
      Relations: épouse de l'intervenant 4, sœur de l'intervenant 1.
      Nom, qualité: (M.) Mauroy de, Denis Francois.
    - Consentement., 24 novembre 1761; MC/ET/XXIII/641
      Profession: lieutenant general d'armee, gouverneur de chateaux, Versailles, marly (78, 78).
    - Mariage., 24 novembre 1761; MC/ET/XXIII/641
      Nom, qualité: (M.) Termath, Jean Etienne.
      Profession: tailleur d'habits (garcon), Paris.
      Nom, qualité: (M.) Termath, Henri.
      Profession: macon, Westphalie (allemagne).
      Nom, qualité: (Mme ou Mlle) Vandervost, Genevieve.
      Nom, qualité: (M.) Vandervost, Jean.
      Profession: boutonnier, Paris
    - Apprentissage, métier de tapissier., 24 novembre 1761; MC/ET/XXIII/641
      Nom, qualité: (M.) Corbelly ou Corbilly, Louis Barthelemy.
      Relations: neveu de l'intervenant 2.
      Nom, qualité: (Mme ou Mlle) Doucin, Marie Jeanne Rose.
      Nom, qualité: (M.) Berson, Nicolas Mathieu.
      Profession: patissier (maître), Paris.
      contrat d'apprentissage
    - Succession, procuration acte., 25 novembre 1761; MC/ET/XXIII/641
    - Convention., 27 novembre 1761; MC/ET/XXIII/641
      Nom, qualité: (M.) Noailles de, Jean Paul (comte, Ayen), Ayen.
      Profession: mestre de camp de cavalerie, capitaine des gardes du corps du roi.
      Nom, qualité: (M.) Le Pays, Gilles Francois.
      Profession: curé, Fontenay-Tresigny (Seine-et-Marne).
      Domicile: Fontenay-Tresigny (Seine-et-Marne)
    - Foi et hommage., 28 novembre 1761; MC/ET/XXIII/641
      Nom, qualité: (M.) Ollivier de Senozan, Jean Antoine.
      Nom: Abbaye de Saint-Thaurin.
      Domicile: Evreux (Eure)
    - Vente, maison, jardin, Esbly (Seine-et-Marne)., 29 novembre 1761; MC/ET/XXIII/641
      Nom, qualité: (Mme ou Mlle) Carre, Marie.
      Domicile: Mareuil-les-Meaux (Seine-et-Marne).
      Nom, qualité: (M.) Poncelet, Alexis (bourgeois, Paris), Paris.
    - Succession, délivrance de legs., 1er décembre 1761; MC/ET/XXIII/641
      Profession: huissier des conseils du roi (ancien), Paris
    - Quittance., 3 décembre 1761; MC/ET/XXIII/641
      Nom, qualité: (M.) Millon Letellier, Gabriel.
      Profession: receveur des consignations, Pontoise (Val-d'Oise)
    - Quittance., 3 décembre 1761; MC/ET/XXIII/641
      Profession: lieutenant general d'armee, capitaine des gardes du corps du roi.
    - Rente viagère, titre nouvel., 4 décembre 1761; MC/ET/XXIII/641
      Nom, qualité: (M.) Salaberry de, Charles Victoire Francois.
      Relations: héritier de l'intervenant 3.
      Nom, qualité: (M.) Salengros, Nicolas.
      Nom, qualité: (M.) Salaberry de, Louis Charles Vincent.
    - Bail à cens, maison et jardin, Pomponne (Seine-et-Marne) la Petite Ferme., 4 décembre 1761; MC/ET/XXIII/641
      Nom, qualité: (M.) Feydeau de Brou, Antoine Paul (marquis, Brou), Brou.
      Profession: intendant justice police finance, Rouen (Seine-Maritime).
      Nom, qualité: (M.) Soufet, Francois.
      Profession: manouvrier, Pomponne (Seine-et-Marne).
      Domicile: Pomponne (Seine-et-Marne).
      Nom, qualité: (M.) Mercier, Georges.
    - Nomination, chapellenie, Gabrias (Lozère)., 4 décembre 1761; MC/ET/XXIII/641
      Domicile: Pau (Pyrénées-Atlantiques).
      Nom, qualité: (M.) Moret de Grolee de, Jean Henri (comte, Peyre), Peyre.
      Profession: lieutenant general de province, Moulins (Allier).
      Nom, qualité: (M.) Barbaste.
    - Inventaire après décès., 5 décembre 1761; MC/ET/XXIII/641
      Nom, qualité: (Mme ou Mlle) Beaugendre, Julie.
      Relations: veuve de l'intervenant 2, épouse de l'intervenant 3.
      Nom, qualité: (M.) Queneuille de Romesnil, Pierre.
      Profession: concierge du gouvernement, Rouen (Seine-Maritime).
      Nom, qualité: (M.) Babu, Vincent.
      Profession: marchand de vin traiteur, Paris
    - Obligation, somme de 320000 l (fonds d'avance d'un million des., 5 décembre 1761; MC/ET/XXIII/641
      Nom, qualité: (M.) Senac de (fils), Jean (écuyer).
      Nom, qualité: (M.) Senac de (pere), Jean.
      Profession: conseiller d'etat, premier medecin du roi, Versailles (Yvelines), chateau.
    - Rente, titre nouvel., 6 décembre 1761; MC/ET/XXIII/641
      Nom, qualité: (M.) Le Vicomte Du Rumain, Charles Yves (comte, Rumain (le)), Rumain (le).
      Profession: marechal de camp, gouverneur, Morlaix (Finistère).
      Nom, qualité: (M.) Laforest D' Armaille de, Louis Henri.
      Profession: conseiller au Parlement, Rennes (Ille-et-Vilaine)
    - Succession, compte d'exécution testamentaire., 7 décembre 1761; MC/ET/XXIII/641
      compte d'exécution testamentaire
    - Succession, renonciation., 7 décembre 1761; MC/ET/XXIII/641
      Nom, qualité: (M.) Beaumanoir de, Emmanuel (marquis, Lavardin), Lavardin.
      Profession: lieutenant general de province de Bretagne, Rennes (Ille-et-Vilaine)
    - Consentement, paiement du prix d'une seigneurie, Pomponne (Seine-et-Marne)., 9 décembre 1761; MC/ET/XXIII/641
      Nom, qualité: (M.) Rouault D' Egreville, Nicolas Aloph Felicite (comte, Egreville), Egreville.
      Nom, qualité: (M.) Rouault de Gamaches, Emilie Jean Baptiste (vicomte, Gamaches), Gamaches.
      Profession: capitaine.
      Nom, qualité: (Mme ou Mlle) Rouault de Gamaches, Constance Simone Flore.
      Nom, qualité: (M.) Feydeau de Brou, Antoine Paul Joseph (marquis, Brou), Brou.
      Profession: intendant justifie police finance, Rouen (Seine-Maritime)
    - Rente, constitution., 12 décembre 1761; MC/ET/XXIII/641
    - Retrait lignager, seigneurie, Plougras (Côtes-d'Armor) Beffou., 12 décembre 1761; MC/ET/XXIII/641
      Nom, qualité: (M.) Le Peletier de Rosambo, Louis (marquis, Rosambo), Rosambo.
      Profession: premier president au Parlement (ancien), Paris.
      Nom, qualité: (M.) Goesbriand de, Anonyme (comte).
      Nom, qualité: (M.) Goesbriand de, Louis Vincent (comte).
    - Succession, ratification., 14 décembre 1761; MC/ET/XXIII/641
      Profession: secrétaire du roi, receveur general des finances, Caen (Calvados)
      ratification
    - Succession, procuration acte., 14 décembre 1761; MC/ET/XXIII/641
      Nom, qualité: (M.) Aubery de Vastan, Augustin (marquis, Vastan), Vastan.
    - Rente, constitution., 15 décembre 1761; MC/ET/XXIII/641
      Nom, qualité: (M.) Guerin, Paul Augustin.
      Nom, qualité: (M.) Lucas, Antoine.
      Profession: maitre de pension, Noisy-sur-Oise (Val-d'Oise).
      Domicile: Noisy-sur-Oise (Val-d'Oise)
    - Succession, mainlevée., 15 décembre 1761; MC/ET/XXIII/641
      Nom, qualité: (M.) Le Bovier de Fontenelle, Bernard.
    - Succession, quittance., 16 décembre 1761; MC/ET/XXIII/641
      Nom, qualité: (M.) Saisseval Feuquieres de, Claude (comte, Saisseval), Saisseval.
    - Dépôt d'espèces., 16 décembre 1761; MC/ET/XXIII/641
      Nom, qualité: (M.) Berrard, Pierre.
      Profession: négociant, Rotterdam (hollande).
      Relations: débiteur de l'intervenant 2.
      Nom, qualité: (Mme ou Mlle) Grangee, Marie Francoise.
      Profession: marchande de salines en gros, Paris.
      Nom, qualité: (M.) Narrays, Marc Antoine.
    - Traité d'office, office d'avocat general au parlement, Toulouse (Haute-Garonne)., 17 décembre 1761; MC/ET/XXIII/641
      Nom, qualité: (M.) Riquet de Caraman de, Antoine Jean Louis.
      Profession: avocat general au Parlement, Toulouse (Haute-Garonne).
      Nom, qualité: (M.) Cambon de, Balthazar Emmanuel.
      Profession: conseiller au Parlement, Toulouse (Haute-Garonne)
    - Licitation, compte, hotel, Paris (Paris) rue de l'Universite, hotel d'Aligre., 18 décembre 1761; MC/ET/XXIII/641
      Nom, qualité: (M.) Aligre D', Etienne Francois (comte, Marans), Marans.
      Nom, qualité: (Mme ou Mlle) Aligre D', Marie Madeleine.
      Nom, qualité: (M.) Desgalois de La Tour, Charles Jean Baptiste (vicomte, Glene), Glene.
      Profession: intendant justice police finance, Aix-en-Provence (Bouches-du-Rhône).
      Nom, qualité: (M.) Lepeletier de Saint-Fargeau, Anne Louis Michel (comte, Saint-Fargeau), Saint-Fargeau.
    - Succession, procuration acte., 19 décembre 1761; MC/ET/XXIII/641
      Nom, qualité: (M.) Rabiot de Mesle de, Denis Louis.
    - Quittance., 19 décembre 1761; MC/ET/XXIII/641
      Nom, qualité: (M.) Carondas de, Denis.
      Profession: chanoine, Soissons (Aisne).
      Domicile: Soissons (Aisne).
    - Retrait lignager, acquiescement, duche, Sully-sur-Loire (Loiret)., 19 décembre 1761; MC/ET/XXIII/641
      Nom, qualité: (Mme ou Mlle) Bethune Sully de, Louise Nicole.
      Relations: veuve de l'intervenant 2, héritier de l'intervenant 5.
      Nom, qualité: (M.) Goesbriand de, Louis Vincent (marquis).
      Profession: gouverneur, Morlaix (Finistère).
      Nom, qualité: (Mme ou Mlle) Bethune Sully de, Madeleine Henriette Maximilien.
      Relations: épouse de l'intervenant 4, héritier de l'intervenant 5.
      Nom, qualité: (M.) Laubespine de, Charles Francois (comte).
      Nom, qualité: (M.) Bethune Sully de, Louis Pierre Maximilien (duc, Sully), Sully.
      Nom, qualité: (M.) Bethune Sully de, Maximilien Antoine Armand (duc, Sully), Sully.
      Relations: héritier de l'intervenant 5
    - Dépôt de pièces, extrait de contrat de mariage., 19 décembre 1761; MC/ET/XXIII/641
      Nom, qualité: (M.) Auger, Pierre.
      Profession: chapelier (marchand), Pontoise (Val-d'Oise).
      Nom, qualité: (Mme ou Mlle) Raime, Denise Madeleine.
      Nom, qualité: (M.) Raime, Guillaume Francois.
      Profession: epicier (marchand), Pontoise (Val-d'Oise)
    - Vente, maison, Paris (Paris) rue Culture-Ste-Catherine., 20 décembre 1761; MC/ET/XXIII/641
      Nom, qualité: (M.) Chomel, Jean Baptiste Louis.
      Nom, qualité: (Mme ou Mlle) Dieusivoye, Marie Marguerite Josephe.
    - Transport, créance., 22 décembre 1761; MC/ET/XXIII/641
      Profession: receveur des gabelles, Saint-Valery-en-Caux (Seine-Maritime).
      Domicile: Saint-Valery-en-Caux (Seine-Maritime).
    - Brevet de retenue, dépôt, charge de grand écuyer de france, charge de gouvern., 22 décembre 1761; MC/ET/XXIII/641
      Profession: grand écuyer de France (ancien)
    - Avis de parents., 22 décembre 1761; MC/ET/XXIII/641
    - Transport, créance., 23 décembre 1761; MC/ET/XXIII/641
      Nom, qualité: (M.) Dufour, Pierre (écuyer).
      Profession: maitre d'hotel du roi et de la reine, Versailles (Yvelines).
      Nom, qualité: (M.) Garnier, Jean (écuyer).
      Profession: maitre d'hotel de la reine, Versailles (Yvelines).
    - Procuration en blanc, dépôt., 23 décembre 1761; MC/ET/XXIII/641
      Nom, qualité: (M.) Trusson, Georges.
      Profession: conducteur de la haquenee du roi.
    - Obligation, somme de 170000 l (fonds d'avance d'un million des., 23 décembre 1761; MC/ET/XXIII/641
      Nom, qualité: (M.) Senac de, Jean (écuyer).
      Nom, qualité: (M.) Joron, Louis (bourgeois, Paris), Paris.
    - Obligation, somme de 60000 l (fonds d'avance d'un million des., 23 décembre 1761; MC/ET/XXIII/641
      Nom, qualité: (M.) Arnoult, Louis Lanfranc (bourgeois, Paris), Paris.